---
title: "Coronavirus en México"
author: "Eniak"
output: 
  flexdashboard::flex_dashboard:
    theme: cosmo
    orientation: rows
    navbar:
      - {title: "&lt;Codigo&gt;", href: "https://github.com/hallucigeniak/covid-19", align: "right", icon: "fa-github"}
    #runtime: shiny
    vertical_layout: scroll
---

<style>                     
.chart-title {
  background-color:#173f5f;
  color:#ffffff;
  font-size:15px;
}
.navbar {
  background-color:#20639b;
}
.navbar-left{
font-size:20px;
}
.scrollbar{
  fill:#20639b;
}

.chart-wrapper{
  background: #d3e6f2;
  border: 1px solid black;
}
body{
  background:black;
}

#mapa.dashboard-row{flex:0 0 1000px;}
</style> 

```{r global, include=FALSE}
#------------------ Packages ------------------
suppressMessages(library(flexdashboard))
suppressMessages(library(rvest))
suppressMessages(library(readr))
suppressMessages(library(lubridate))
suppressMessages(library(stringr))
suppressMessages(library(plotly))
suppressMessages(library(dplyr))
suppressMessages(library(rgdal))
suppressMessages(library(leaflet))
suppressMessages(library(RColorBrewer))
suppressMessages(library(DT))

source("scraping.R", encoding = "utf-8", local = F)
source("miinarPDF.R", encoding = "utf-8", local = F)

#------------------ Parameters ------------------

confirmed_color <- "#f7c202"#"#1f77b4"
active_color <- "#1f77b4"
recovered_color <- "forestgreen"
death_color <-  "#ed553b"#"red"

#------------------ Data ------------------
df_it <- getTablaItalia()

df_es <-  getTablaEspana()

sourceDataResults <- getSourceData()

if (sourceDataResults$new_reports){
  df_mx <- minarPDF(sourceDataResults$results) 
} else {
  df_mx <- readRDS("Data/historico_mx.rds")
}

df_mx <- df_mx %>%
  mutate(Pais = "Mexico") %>%
  filter(confirmed > 0) %>%
  mutate(lag_confirmed = lag(confirmed, default = 0),
         lag_deaths = lag(deaths, default = 0),
         new_cases = confirmed - lag_confirmed,
         new_deaths = deaths - lag_deaths,
         days_since_first_case = row_number()) %>%
  select(Pais, date, confirmed, days_since_first_case, deaths, new_cases, new_deaths)

df_estados_mx <- getTablaEstados()

#--- Tabla con datos demográficos por Edos
demograficos_mx <- readRDS("Data/demograficos_estados_mx.rds")

df_estados_mx_1 <- df_estados_mx %>%
  group_by(Estados) %>%
  mutate(Casos = ifelse(is.na(Casos), 0, Casos),
         Muertes = ifelse(is.na(Muertes), 0, Muertes),
         lag_casos = lag(Casos, default = 0),
         Casos_Nuevos = Casos - lag_casos) %>%
  filter(Estados!="Totales") %>%
  left_join(demograficos_mx, by = c("Estados" = "Estado")) %>%
  mutate(Prevalencia = signif((Casos / Poblacion_2015_edo) * 100000, digits = 2),
         Incidencia = signif((Casos_Nuevos / Poblacion_2015_edo) * 100000, 2)) %>%
  select(Estados, Casos, Casos_Nuevos, Prevalencia, Incidencia, Muertes, Fecha = date) %>%
  group_by(Estados)

df_municipios <- getTablaMunicipios()

#--- Shape files de los Edos de Mexico
mexico <- readOGR(dsn = "Data/shp_files/mexico", layer = "mexico", encoding = "UTF-8", verbose = F)


```


Acumulados
=======================================================================

Row {data-width=400}
-----------------------------------------------------------------------

### confirmed {.value-box}

```{r}

casos <- df_mx %>%
  filter(date == max(date)) %>%
  pull(confirmed)

valueBox(
  value = paste(format(casos, big.mark = ","), "", sep = " "),
  caption = "Casos confirmados totales",
  icon = "fa-user-md",
  color = confirmed_color
)
```


### death {.value-box}

```{r}

valueBox(
  value = paste(format(sum(df_mx$new_deaths, na.rm = TRUE), big.mark = ","), " (",
    round(100 * sum(df_mx$new_deaths, na.rm = TRUE) / sum(df_mx$new_cases), 1),
    "%)",
    sep = ""
  ),
  caption = "Muertes (%)",
  icon = "fas fa-heart-broken",
  color = death_color
)
```

Row {data-width=400}
-----------------------------------------------------------------------

### prevalencia {.value-box}

```{r}
pob_mx <- 128649565
prevalencia <- (casos / pob_mx) * 100000

valueBox(
  value = paste0(format(prevalencia, big.mark = ",", digits = 1), " Casos/100,000 hab"),
  caption = "Tasa de incidencia nacional",
  icon = "fa-user-md",
  color = active_color
)
```


### Estado_mayor_prevalencia {.value-box}

```{r}

edo_prevalencia <- df_estados_mx_1 %>%
  group_by(Estados) %>%
  filter(Fecha == max(Fecha)) %>%
  ungroup() %>%
  filter(Prevalencia == max(Prevalencia)) %>%
  select(Estados, Prevalencia) 

estado <- edo_prevalencia %>%
  select(Estados) %>%
  pull() %>%
  paste(collapse = ", ")

prevalencia <- edo_prevalencia %>%
  select(Prevalencia) %>%
  pull() %>%
  unique()

valueBox(
  value = paste0(estado, " (",prevalencia," casos/100,000 hab)"),
  caption = "Entidad(es) con mayor tasa de incidencia",
  icon = "fas head-side-cough",
  color = active_color
)
```


Row
-----------------------------------------------------------------------

### **Casos acumulados (México)**
```{r}
plotly::plot_ly(data = df_mx) %>%
  plotly::add_trace(
    x = ~date,
    # y = ~active_cum,
    y = ~confirmed,
    type = "scatter",
    mode = "lines+markers",
    # name = "Active",
    name = "Confirmados",
    line = list(color = active_color),
    marker = list(color = active_color)
  ) %>%
  plotly::add_annotations(
    x = as.Date("2020-02-28"),
    y = 1,
    text = paste("Primer caso"),
    xref = "x",
    yref = "y",
    arrowhead = 5,
    arrowhead = 3,
    arrowsize = 1,
    showarrow = TRUE,
    ax = -10,
    ay = -90
  ) %>%
  plotly::add_annotations(
    x = as.Date("2020-03-24"),
    y = 405,
    text = paste("Fase 2"),
    xref = "x",
    yref = "y",
    arrowhead = 5,
    arrowhead = 3,
    arrowsize = 1,
    showarrow = TRUE,
    ax = -10,
    ay = -90
  ) %>%
  plotly::layout(
    title = "",
    yaxis = list(title = "Número de casos acumulados", gridcolor = "white"),
    xaxis = list(title = "Fecha", gridcolor = "white"),
    legend = list(x = 0.1, y = 0.9),
    hovermode = "compare",
    plot_bgcolor='rgb(211, 230, 242)',
    paper_bgcolor='rgb(211, 230, 242)'
  )
```


### **Muertes acumuladas** 
```{r}
df_mx %>%
  filter(deaths > 0) %>%
plotly::plot_ly() %>%
  plotly::add_trace(
    x = ~date,
    y = ~deaths,
    type = "scatter",
    mode = "lines+markers",
    name = "Muertes",
    line = list(color = death_color),
    marker = list(color = death_color)
  ) %>%
  plotly::add_annotations(
    x = as.Date("2020-02-28"),
    y = 1,
    text = paste("Primer caso"),
    xref = "x",
    yref = "y",
    arrowhead = 5,
    arrowhead = 3,
    arrowsize = 1,
    showarrow = TRUE,
    ax = -10,
    ay = -90
  ) %>%
  plotly::add_annotations(
    x = as.Date("2020-03-20"),
    y = 3,
    text = paste("Primera muerte"),
    xref = "x",
    yref = "y",
    arrowhead = 5,
    arrowhead = 3,
    arrowsize = 1,
    showarrow = TRUE,
    ax = -90,
    ay = -90
  ) %>%
  plotly::add_annotations(
    x = as.Date("2020-03-24"),
    y = 14,
    text = paste("Fase 2"),
    xref = "x",
    yref = "y",
    arrowhead = 5,
    arrowhead = 3,
    arrowsize = 1,
    showarrow = TRUE,
    ax = -10,
    ay = -90
  ) %>%
  plotly::layout(
    title = "",
    yaxis = list(title = "Número de muertes acumuladas", gridcolor = "white"),
    xaxis = list(title = "Fecha", gridcolor = "white"),
    legend = list(x = 0.1, y = 0.9),
    hovermode = "compare",
    plot_bgcolor='rgb(211, 230, 242)',
    paper_bgcolor='rgb(211, 230, 242)'
  )
```

Row
-------------------------------------

### **Casos acumulados (ajuste exponencial)**
```{r}

fit <- lm(log(confirmed) ~ date, data = df_mx)
exp_trend <- exp(predict(fit, data.frame(date=df_mx$date), interval = "prediction"))
df_1 <- cbind(df_mx, exp_trend)

plotly::plot_ly(data = df_1,
                x = ~date,
                y = ~upr,
                type = 'scatter',
                mode = 'lines',
                line = list(color = 'transparent'),
                name = 'Intervalo de predicción 95%',
                showlegend = FALSE
                ) %>%
  plotly::add_trace(y = ~lwr,
                    type = 'scatter',
                    mode = 'lines',
                    fill = 'tonexty',
                    fillcolor='rgba(0,100,80,0.2)',
                    line = list(color = 'transparent'),
                    showlegend = TRUE,
                    name = 'Intervalo de predicción 95%') %>%
    plotly::add_trace(y = ~fit,
                    type = 'scatter',
                    mode = 'lines',
                    line = list(color = 'rgba(0,100,80)', dash = 'dot'),
                    showlegend = TRUE,
                    name = 'modelo') %>%
  plotly::add_trace(x = ~date,
                     y = ~confirmed,
                     type = 'scatter',
                     mode = 'lines+markers',
                    showlegend = TRUE,
                     line = list(color=active_color),
                     marker = list(color = active_color),
                     name = 'Confirmados') %>%
  plotly::add_annotations(x = as.Date("2020-03-24"),
                          y = 14,
                          text = paste("Fase 2"),
                          xref = "x",
                          yref = "y",
                          arrowhead = 5,
                          arrowhead = 3,
                          arrowsize = 1,
                          showarrow = TRUE,
                          ax = -10,
                          ay = -90) %>%
  plotly::layout(title = "",
                 yaxis = list(title = "Número de casos acumulados", gridcolor = "white"),
                 xaxis = list(title = "Fecha", gridcolor = "white"),
                 legend = list(x = 0.1, y = 0.9),
                 hovermode = "compare",
                 plot_bgcolor='rgb(211, 230, 242)',
                 paper_bgcolor='rgb(211, 230, 242)'
  )

```

### **Muertes acumuladas (ajuste exponencial)**
```{r}
deaths_df <- df_mx %>%
  filter(deaths > 0)

fit <- lm(log(deaths) ~ date, data = deaths_df)
exp_trend <- exp(predict(fit, data.frame(date=deaths_df$date), interval = "prediction"))
df_1 <- cbind(deaths_df, exp_trend)

plotly::plot_ly(data = df_1,
                x = ~date,
                y = ~upr,
                type = 'scatter',
                mode = 'lines',
                line = list(color = 'transparent'),
                name = 'Intervalo de predicción 95%',
                showlegend = FALSE
                ) %>%
  plotly::add_trace(y = ~lwr,
                    type = 'scatter',
                    mode = 'lines',
                    fill = 'tonexty',
                    fillcolor='rgba(0,100,80,0.2)',
                    line = list(color = 'transparent'),
                    showlegend = TRUE,
                    name = 'Intervalo de predicción 95%') %>%
    plotly::add_trace(y = ~fit,
                    type = 'scatter',
                    mode = 'lines',
                    line = list(color = 'rgba(0,100,80)', dash = 'dot'),
                    showlegend = TRUE,
                    name = 'modelo') %>%
  plotly::add_trace(x = ~date,
                     y = ~deaths,
                     type = 'scatter',
                     mode = 'lines+markers',
                    showlegend = TRUE,
                     line = list(color=death_color),
                     marker = list(color = death_color),
                     name = 'Confirmados')%>%
  plotly::add_annotations(x = as.Date("2020-03-24"),
                          y = 14,
                          text = paste("Fase 2"),
                          xref = "x",
                          yref = "y",
                          arrowhead = 5,
                          arrowhead = 3,
                          arrowsize = 1,
                          showarrow = TRUE,
                          ax = -10,
                          ay = -90) %>%
  plotly::layout(title = "",
                 yaxis = list(title = "Número de casos acumulados", gridcolor = "white"),
                 xaxis = list(title = "Fecha", gridcolor = "white"),
                 legend = list(x = 0.1, y = 0.9),
                 hovermode = "compare",
                 plot_bgcolor='rgb(211, 230, 242)',
                 paper_bgcolor='rgb(211, 230, 242)'
  )

```

Diarios
=======================================================================
Row {data-width=400}
-----------------------------------------------------------------------

### new_confirmed {.value-box}

```{r}
df_mx_new <- df_mx %>%
  filter(new_cases != 0) %>%
  select(date, new_cases, new_deaths)

cases_today <- df_mx_new %>%
  filter(date == max(date)) %>%
  pull(new_cases)

fecha_today <- df_mx_new %>%
  filter(date == max(date)) %>%
  pull(date)

valueBox(
  value = paste(format(cases_today, big.mark = ","), "", sep = " "),
  caption = paste("Casos nuevos del", fecha_today, sep = " "),
  icon = "fa-user-md",
  color = confirmed_color
)
```

### new_confirmed_growth {.value-box}

```{r}

casos_ayer_hoy <- df_mx_new %>%
  tail(2) %>%
  pull(new_cases)

growth <- (casos_ayer_hoy[2] / casos_ayer_hoy[1] * 100) - 100
growth <- signif(growth, 1)

wordings <- c("Más casos respecto al día anterior",
              "Menos casos respecto al día anterior",
              "Mísmo número de casos que el día anterior")

growth_icons <- c("fa-arrow-circle-up",
                  "fa-arrow-circle-down",
                  "fa-equals")

if (growth > 0){
  wordings <- wordings[1]
  growth_icons <- growth_icons[1]
} else if (growth < 0){
    wordings <- wordings[2]
  growth_icons <- growth_icons[2]
} else{
    wordings <- wordings[3]
  growth_icons <- growth_icons[3]
}

valueBox(
  value = paste(format(growth, big.mark = ","), "%", sep = ""),
  caption = wordings,
  icon = growth_icons,
  color = confirmed_color
)
```


### new_death {.value-box}

```{r}
deaths_today <- df_mx_new %>%
  filter(date == max(date)) %>%
  pull(new_deaths)

valueBox(
  value = paste(format(deaths_today, big.mark = ","), "", sep = " "),
  caption = paste("Fallecimientos del", fecha_today, sep = " "),
  icon = "fa-heart-broken",
  color = death_color
)
```

### new_deaths_growth {.value-box}

```{r}

deaths_ayer_hoy <- df_mx_new %>%
  tail(2) %>%
  pull(new_deaths)

growth <- (deaths_ayer_hoy[2] / deaths_ayer_hoy[1] * 100) - 100
growth <- signif(growth, 1)

wordings <- c("Más defunciones respecto al día anterior",
              "Menos defunciones respecto al día anterior",
              "Mísmo número de defunciones que el día anterior")

growth_icons <- c("fa-arrow-circle-up",
                  "fa-arrow-circle-down",
                  "fa-equals")

if (growth > 0){
  wordings <- wordings[1]
  growth_icons <- growth_icons[1]
} else if (growth < 0){
    wordings <- wordings[2]
  growth_icons <- growth_icons[2]
} else{
    wordings <- wordings[3]
  growth_icons <- growth_icons[3]
}

valueBox(
  value = paste(format(growth, big.mark = ","), "%", sep = ""),
  caption = wordings,
  icon = growth_icons,
  color = death_color
)
```


row {data-width=650}
-----------------------------------------------------------------------
### **Evolución de los casos nuevos en México**
```{r}

#----------------------------------------
# Plotting the data

df_mx_new %>%
  plotly::plot_ly(
    x = ~date,
    y = ~new_cases,
    mode = 'lines+marker',
    type = 'scatter',
    name = "Casos nuevos",
    line = list(color=active_color),
    marker = list(color = active_color)
  ) %>%
  plotly::add_annotations(
    x = as.Date("2020-03-24"),
    y = 38,
    text = paste("Fase 2"),
    xref = "x",
    yref = "y",
    arrowhead = 5,
    arrowhead = 3,
    arrowsize = 1,
    showarrow = TRUE,
    ax = -10,
    ay = -90
  ) %>%
  plotly::layout(
    title = "",
    yaxis = list(title = "Número de casos nuevos diarios", gridcolor = "white"),
    xaxis = list(title = "Fecha", gridcolor = "white"),
    legend = list(x = 0.1, y = 0.9),
    hovermode = "compare",
    plot_bgcolor='rgb(211, 230, 242)',
    paper_bgcolor='rgb(211, 230, 242)'
    )

```

### **Fallecimientos por día**

```{r}
df_mx_new %>%
  filter(new_deaths > 0) %>%
  plotly::plot_ly(
    x = ~date,
    y = ~new_deaths,
    mode = 'lines+markers',
    type = 'scatter',
    name = "Fallecimientos",
    line = list(color=death_color),
    marker = list(color = death_color)
  ) %>%
  plotly::add_annotations(
    x = as.Date("2020-03-24"),
    y = 1,
    text = paste("Fase 2"),
    xref = "x",
    yref = "y",
    arrowhead = 5,
    arrowhead = 3,
    arrowsize = 1,
    showarrow = TRUE,
    ax = -10,
    ay = -90
  ) %>%
  plotly::layout(
    title = "",
    yaxis = list(title = "Número de fallecimientos diarios", gridcolor = "white"),
    xaxis = list(title = "Fecha", gridcolor = "white"),
    legend = list(x = 0.1, y = 0.9),
    hovermode = "compare",
    plot_bgcolor='rgb(211, 230, 242)',
    paper_bgcolor='rgb(211, 230, 242)'
    )

```


Row 
-----------------------------------------------------------------------
### **Casos diarios (ajuste exponencial)**
```{r}

fit <- lm(log(new_cases) ~ date, data = df_mx_new)
exp_trend <- exp(predict(fit, data.frame(date=df_mx_new$date), interval = "prediction"))
df_1 <- cbind(df_mx_new, exp_trend)

plotly::plot_ly(data = df_1,
                x = ~date,
                y = ~upr,
                type = 'scatter',
                mode = 'lines',
                line = list(color = 'transparent'),
                name = 'Intervalo de predicción 95%',
                showlegend = FALSE
                ) %>%
  plotly::add_trace(y = ~lwr,
                    type = 'scatter',
                    mode = 'lines',
                    fill = 'tonexty',
                    fillcolor='rgba(0,100,80,0.2)',
                    line = list(color = 'transparent'),
                    showlegend = TRUE,
                    name = 'Intervalo de predicción 95%') %>%
    plotly::add_trace(y = ~fit,
                    type = 'scatter',
                    mode = 'lines',
                    line = list(color = 'rgba(0,100,80)', dash = 'dot'),
                    showlegend = TRUE,
                    name = 'modelo') %>%
  plotly::add_trace(x = ~date,
                     y = ~new_cases,
                     type = 'scatter',
                     mode = 'lines+markers',
                    showlegend = TRUE,
                     line = list(color= active_color),
                     marker = list(color = active_color),
                     name = 'Casos nuevos') %>%
  plotly::add_annotations(x = as.Date("2020-03-24"),
                          y = 38,
                          text = paste("Fase 2"),
                          xref = "x",
                          yref = "y",
                          arrowhead = 5,
                          arrowhead = 3,
                          arrowsize = 1,
                          showarrow = TRUE,
                          ax = -10,
                          ay = -90) %>%
  plotly::layout(title = "",
                 yaxis = list(title = "Número de casos nuevos", gridcolor = "white"),
                 xaxis = list(title = "Fecha", gridcolor = "white"),
                 legend = list(x = 0.1, y = 0.9),
                 hovermode = "compare",
                 plot_bgcolor='rgb(211, 230, 242)',
                 paper_bgcolor='rgb(211, 230, 242)'
  )
```

### **Fallecimientos diarios (ajuste exponencial)**
```{r}
new_deaths_df <- df_mx_new %>%
  filter(new_deaths > 0)

fit <- lm(log(new_deaths) ~ date, data = new_deaths_df)
exp_trend <- exp(predict(fit, data.frame(date=new_deaths_df$date), interval = "prediction"))
df_1 <- cbind(new_deaths_df, exp_trend)

plotly::plot_ly(data = df_1,
                x = ~date,
                y = ~upr,
                type = 'scatter',
                mode = 'lines',
                line = list(color = 'transparent'),
                name = 'Intervalo de predicción 95%',
                showlegend = FALSE
                ) %>%
  plotly::add_trace(y = ~lwr,
                    type = 'scatter',
                    mode = 'lines',
                    fill = 'tonexty',
                    fillcolor='rgba(0,100,80,0.2)',
                    line = list(color = 'transparent'),
                    showlegend = TRUE,
                    name = 'Intervalo de predicción 95%') %>%
    plotly::add_trace(y = ~fit,
                    type = 'scatter',
                    mode = 'lines',
                    line = list(color = 'rgba(0,100,80)', dash = 'dot'),
                    showlegend = TRUE,
                    name = 'modelo') %>%
  plotly::add_trace(x = ~date,
                     y = ~new_deaths,
                     type = 'scatter',
                     mode = 'lines+markers',
                    showlegend = TRUE,
                     line = list(color= death_color),
                     marker = list(color = death_color),
                     name = 'Fallecimientos') %>%
  plotly::add_annotations(x = as.Date("2020-03-24"),
                          y = 1,
                          text = paste("Fase 2"),
                          xref = "x",
                          yref = "y",
                          arrowhead = 5,
                          arrowhead = 3,
                          arrowsize = 1,
                          showarrow = TRUE,
                          ax = -10,
                          ay = -90) %>%
  plotly::layout(title = "",
                 yaxis = list(title = "Número de casos nuevos", gridcolor = "white"),
                 xaxis = list(title = "Fecha", gridcolor = "white"),
                 legend = list(x = 0.1, y = 0.9),
                 hovermode = "compare",
                 plot_bgcolor='rgb(211, 230, 242)',
                 paper_bgcolor='rgb(211, 230, 242)'
  )
```


Proyecciones {data-orientation=columns}
======================================================================

Column
--------------------------------------------------------------

```{r}
library(forecast)
library(prophet)

#--- Casos acumulados
df_mx_ts <- df_mx %>%
  select(ds = date, values = confirmed) %>%
  as.data.frame()

rownames(df_mx_ts) <- df_mx_ts$ds

future_orig_confirmed <- df_mx_ts %>%
  select(ds, y = values) %>%
  prophet(interval.width = 0.95)

lambda <- BoxCox.lambda(df_mx_ts$values, method = "loglik")
df_mx_ts$y <- BoxCox(df_mx_ts$values, lambda)
df_mx_ts$values <- NULL
future <- prophet(df_mx_ts, interval.width = 0.95)
future_df <- make_future_dataframe(future, periods = 7)
forecast <- predict(future, future_df)
inverse_forecast_confirmed <- forecast
rownames(inverse_forecast_confirmed) <- inverse_forecast_confirmed$ds
inverse_forecast_confirmed$trend <- InvBoxCox(forecast$trend, lambda)
inverse_forecast_confirmed$yhat <- InvBoxCox(forecast$yhat, lambda)
inverse_forecast_confirmed$yhat_lower <- InvBoxCox(forecast$yhat_lower, lambda)
inverse_forecast_confirmed$yhat_upper <- InvBoxCox(forecast$yhat_upper, lambda)

#--- Nuevos casos
df_mx_ts <- df_mx %>%
  select(ds = date, values = new_cases) %>%
  mutate(values = ifelse(values == 0, 1, values)) %>%
  as.data.frame()

rownames(df_mx_ts) <- df_mx_ts$ds

future_orig_new <- df_mx_ts %>%
  select(ds, y = values) %>%
  prophet(interval.width = 0.95)

lambda <- BoxCox.lambda(df_mx_ts$values, method = "loglik")
df_mx_ts$y <- BoxCox(df_mx_ts$values, lambda)
df_mx_ts$values <- NULL
future <- prophet(df_mx_ts, interval.width = 0.95)
future_df <- make_future_dataframe(future, periods = 7)
forecast <- predict(future, future_df)
inverse_forecast_new <- forecast
rownames(inverse_forecast_new) <- inverse_forecast_new$ds
inverse_forecast_new$trend <- InvBoxCox(forecast$trend, lambda)
inverse_forecast_new$yhat <- InvBoxCox(forecast$yhat, lambda)
inverse_forecast_new$yhat_lower <- InvBoxCox(forecast$yhat_lower, lambda)
inverse_forecast_new$yhat_upper <- InvBoxCox(forecast$yhat_upper, lambda)

today_forcast_confirmed <- inverse_forecast_confirmed %>%
  filter(ds == Sys.Date()) %>%
  select(yhat) %>%
  round() %>%
  pull()
  
today_forcast_new <- inverse_forecast_new %>%
  filter(ds == Sys.Date()) %>%
  select(yhat) %>%
  round() %>%
  pull()
 
```
### new_confirmed_cases {.value-box}

```{r}
 valueBox(
   value = format(today_forcast_confirmed, big.mark = ","),
   caption = "Casos acumulados para hoy",
   icon = "fa-heart-broken",
   color = active_color
 )
```


### **Proyección de casos acumulados a 7 días**

```{r}
p <- plot(future_orig_confirmed, inverse_forecast_confirmed)  #plot(future_orig, inverse_forecast)

plotly::ggplotly(p) %>%
  plotly::layout(title = "",
                 yaxis = list(title = "Número de casos confirmados", gridcolor = "white"),
                 xaxis = list(title = "Fecha", gridcolor = "white"),
                 legend = list(x = 0.1, y = 0.9),
                 hovermode = "compare",
                 plot_bgcolor='rgb(211, 230, 242)',
                 paper_bgcolor='rgb(211, 230, 242)'
  )
```



Column
--------------------------------------------------

### new_cases_proj {.value-box}
```{r}
 valueBox(
   value = format(today_forcast_new, big.mark = ", "),
   caption = "Nuevos casos para hoy",
   icon = "fa-heart-broken",
   color = active_color
 )
```

### **Proyección de casos nuevos a 7 días**
```{r}
p <- plot(future_orig_new, inverse_forecast_new)  #plot(future_orig, inverse_forecast)

plotly::ggplotly(p) %>%
  plotly::layout(title = "",
                 yaxis = list(title = "Número de casos confirmados", gridcolor = "white"),
                 xaxis = list(title = "Fecha", gridcolor = "white"),
                 legend = list(x = 0.1, y = 0.9),
                 hovermode = "compare",
                 plot_bgcolor='rgb(211, 230, 242)',
                 paper_bgcolor='rgb(211, 230, 242)'
  )
```




Estados - Evolución temporal {data-orientation=columns}
=======================================================================
Column {data-width=60%}
-------------------------------------

### **Evolución de casos por estado**

```{r}

df_estados_mx %>%
  filter(Estados!="Totales") %>%
  group_by(Estados) %>%
  plot_ly(x = ~date,
          y = ~ Casos,
          group = ~Estados,
          color = ~Estados,
          type = "scatter",
          mode = "lines+markers") %>%
  plotly::layout(title = "",
                 yaxis = list(title = "Número de casos acumulados", gridcolor = "white"),
                 xaxis = list(title = "Fecha", gridcolor = "white"),
                 hovermode = "compare",
                 plot_bgcolor='rgb(211, 230, 242)',
                 paper_bgcolor='rgb(211, 230, 242)'
  )

```

### **Evolución de la incidencia por estado**

```{r}


df_estados_mx_1 %>%
  plot_ly(x = ~Fecha,
          y = ~ Incidencia,
          group = ~Estados,
          color = ~Estados,
          type = "scatter",
          mode = "lines+markers") %>%
  plotly::layout(title = "",
                 yaxis = list(title = "Incidiencia (100,000 hab)", gridcolor = "white"),
                 xaxis = list(title = "Fecha", gridcolor = "white"),
                 hovermode = "compare",
                 plot_bgcolor='rgb(211, 230, 242)',
                 paper_bgcolor='rgb(211, 230, 242)'
  )
```

Column {data-width=40%}
------------------------------------------------------
### **Tabla de número de casos por estado**

```{r}

df_estados_mx_1 %>%
  group_by(Estados) %>%
  filter(Fecha == max(Fecha)) %>%
  datatable(options = list(pageLength = 32,
                           dom = 't',
                           initComplete = JS("function(settings, json) {",
                                             "$(this.api().table().header()).css({'background-color': '#3caea3', 'color':'#fff'});",
                                             "}")
    ),
            caption = htmltools::tags$caption(style= 'caption-side: bottom; text-align:center;',
                                              'Tabla 1: ',
                                              htmltools::em('Prevalencia: Número de casos totales entre el tamaño de la población. Incidencia: Número de casos nuevos dividido entre el tamaño de la población')
                                              )
            )
```



Mapa 
=======================================================================

### **Reporte de casos por estado** (*use + and - icons to zoom in/out*) {data-height=800}

```{r}
df_estados_cum <- df_estados_mx %>%
  group_by(Estados) %>%
  filter(date == max(date)) %>%
  mutate(Casos = ifelse(is.na(Casos), 0, Casos),
         Muertes = ifelse(is.na(Muertes), 0, Muertes)) %>%
  filter(Estados!="Totales") %>%
  ungroup() %>%
  arrange(Estados) %>%
  mutate(estados_order = estados_order) %>%
  arrange(estados_order) %>%
  left_join(demograficos_mx, by = c("Estados" = "Estado")) %>%
  mutate(densidad_zm = Poblacion_zm / Superficie_zm,
         Incidencia_edo = (Casos / Poblacion_2015_edo / Superficie_edo),
         Incidencia_zm = (Casos / Poblacion_zm / Superficie_zm),
         prc_pob_infect = Casos / Superficie_zm)

mexico$casos_acumulados<-df_estados_cum$Casos
mexico$defunciones <- df_estados_cum$Muertes

pal <- colorNumeric("RdYlGn", NULL, n = 32, reverse = T)

state_popup_casos <- paste0('<p style="font-size:20"><strong>Estado: </strong>', 
                      mexico$name, 
                      "<br><strong>Casos acumulados: </strong>", 
                      mexico$casos_acumulados,
                      "<br><strong>Defunciones: </strong>",
                       mexico$defunciones,"</p>")

leaflet(data = mexico) %>%
  addProviderTiles("CartoDB.Positron") %>%
  addPolygons(fillColor = ~pal(casos_acumulados), 
              fillOpacity = 0.8, 
              color = "#BDBDC3", 
              weight = 1, 
              popup = state_popup_casos)
```



Contexto internacional
================================

### **Casos nuevos por día en México y otros paises**
```{r}
df_1 <- rbind(df_mx, df_es) %>%
  rbind(df_it) 

df_it_new <- df_it %>%
  mutate(new_cases = new_cases + 1)
fit_it <- lm(log(new_cases) ~ days_since_first_case, data = df_it_new)
exp_trend_it <- exp(predict(fit_it, data.frame(days_since_first_case=df_it$days_since_first_case), interval = "prediction"))  %>%
  as_tibble() %>%
  mutate(Pais = "Italia",
         days_since_first_case=df_it_new$days_since_first_case)

df_mx_new <- df_mx %>%
  mutate(new_cases = new_cases + 1)
fit_mx <- lm(log(new_cases) ~ (days_since_first_case), data = df_mx_new)
exp_trend_mx <- exp(predict(fit_mx, data.frame(days_since_first_case=df_mx_new$days_since_first_case), interval = "prediction")) %>%
  as_tibble() %>%
  mutate(Pais = "Mexico",
         days_since_first_case=df_mx_new$days_since_first_case)

df_es_new <- df_es %>%
  mutate(new_cases = new_cases + 1)
fit_es <- lm(log(new_cases) ~ days_since_first_case, data = df_es_new)
exp_trend_es <- exp(predict(fit_es, data.frame(days_since_first_case=df_es_new$days_since_first_case), interval = "prediction")) %>%
  as_tibble() %>%
  mutate(Pais = "España",
         days_since_first_case=df_es_new$days_since_first_case)

df_trends <- rbind(exp_trend_mx, exp_trend_es) %>%
  rbind(exp_trend_it)

df_1 %>%
plotly::plot_ly(x = ~days_since_first_case,
                y = ~new_cases,
                group = ~Pais,
                type = "scatter",
                color = ~Pais,
                mode = "lines+markers",
                text = ~paste('Fecha: ', date)) %>%
  plotly::layout(
    title = "",
    yaxis = list(title = "Número de casos nuevos diarios",autoscale =T, range = c(0, max(df_1$new_cases))),
    xaxis = list(title = "Días desde el primer reporte", autoscale =T),
    legend = list(x = 0.1, y = 0.9),
    hovermode = "compare"
  ) %>%
  plotly::add_trace(x = ~df_trends$days_since_first_case,
                    y = ~df_trends$fit,
                    group = "Pais",
                    type = "scatter",
                    mode = "lines",
                    line = list(dash = 'dot'),
                    name = 'modelo') %>%
  plotly::layout(title = "",
                 yaxis = list(title = "Número de casos diarios", gridcolor = "white"),
                 xaxis = list(title = "Fecha", gridcolor = "white"),
                 legend = list(x = 0.1, y = 0.9),
                 hovermode = "compare",
                 plot_bgcolor='rgb(211, 230, 242)',
                 paper_bgcolor='rgb(211, 230, 242)'
  )

```

Referencias
================================
### **Referencias**
1. Pandemia de enfermedad por coronavirus de 2020 en México: https://es.wikipedia.org/wiki/Pandemia_de_enfermedad_por_coronavirus_de_2020_en_M%C3%A9xico

2. Secreataría de Salud: https://www.gob.mx/salud/documentos/informacion-internacional-y-nacional-sobre-nuevo-coronavirus-2019-ncov?idiom=es
 
3. A conceptual model for the coronavirus disease 2019 (COVID-19) outbreak in Wuhan, China with individual reaction and governmental action
